---
title: "Data Mapping "
subtitle: "CRO304"
author: "philippe.brunier@cogne.com"
version: 1.0 
date: "`r Sys.Date()`"
output:
  rmdformats::readthedown:
    css: ../misc/custom.css
    df_print: paged
    gallery: no
    highlight: default
    html_document: null
    lightbox: yes
    number_sections: yes
    self_contained: yes
    thumbnails: no
editor_options:
  chunk_output_type: console
---

```{r setup, include = FALSE}
knitr::opts_chunk$set(echo = FALSE,
                      warning = FALSE,
                      message = FALSE,
                      error = FALSE,
                      fig.height = 7,
                      fig.width = 10,
                      collapse = TRUE,
                      cols.print=20)
rm(list = ls(all.names = TRUE))

require(dplyr)
require(kableExtra)
require(readr)
require(reticulate)
source('~/dev/CRO304/R/function.R')
```

# File caricati

 + deviatiCRO.txt
 + qlik_cco.txt
 + rcchim01_ch.txt

## rcchim01_ch.txt

contiene le analisi chimiche delle colate, presi da APC:RCCHIM01

```{r caricamento_file_ch, include = TRUE}
header <- read_delim('/data/CRO304/header/header_ch.csv', delim=';', col_type=cols())
```

Il file è composto da `r nrow(header)` colonne, con le seguenti specifiche

```{r plot_tabella_ch, include = TRUE}
cas_kable(header, caption='RCCHIM01')
```

## qlik_cco.txt

contiene i dati cco, estratti da qlik

```{r caricamento_file_cco, include = TRUE}
header <- read_delim('/data/CRO304/header/header_qlik.csv', delim=';', col_type=cols())
```

Il file è composto da `r nrow(header)` colonne, con le seguenti specifiche

```{r plot_tabella_cco, include = TRUE}
cas_kable(header, caption='QLIK')
```

## deviatiCRO.txt

questo è il file che contiene i deviati, espressi in kg, spacchettati per causale

```{r caricamento_file_deviati, include = TRUE}
header <- read_delim('/data/CRO304/header/header_deviati.csv', delim=';', col_type=cols())
```

Il file è composto da `r nrow(header)` colonne, con le seguenti specifiche

```{r plot_tabella_dev, include = TRUE}
cas_kable(header, caption='deviati')
```


